【裁判字號】    98,交聲,4282
【裁判日期】    981231
【裁判案由】    交管條例聲異
【裁判全文】
臺灣板橋地方法院交通事件裁定        98年度交聲字第4282號
異  議  人
即受處分人  甲○○
上列異議人即受處分人因違反道路交通管理處罰條例案件，不服
交通部公路總局臺北區監理所於民國九十八年十一月四日所為北
監營裁字第裁四○－一Ｃ0000000號裁決，聲明異議，本
院裁定如下：
    主  文
異議駁回。
    理  由
一、按汽車駕駛人在道路收費停車處所停車，未依規定繳費，主
    管機關應書面通知駕駛人於七日內補繳，並收取必要之工本
    費用，逾期再不繳納，處新臺幣（下同）三百元罰鍰，道路
    交通管理處罰條例第五十六條第二項訂有明文。次按處理違
    反道路交通管理事件，有關文書送達之程序，依行政程序法
    之規定，違反道路交通管理事件統一裁罰基準及處理細則第
    五條定有明文。又送達，於應受送達人之住居所、事務所或
    營業所為之；於應送達處所不獲會晤應受送達人時，得將文
    書付與有辨別事理能力之同居人、受僱人或應送達處所之接
    收郵件人員；應受送達人或其同居人、受僱人、接收郵件人
    員無正當理由拒絕收領文書時，得將文書留置於應送達處所
    ，以為送達；送達，不能依前二條規定為之者，得將文書寄
    存送達地之地方自治或警察機關，並作送達通知書兩份，一
    份黏貼於應受送達人住居所、事務所、營業所或其就業處所
    門首，另一份交由鄰居轉交或置於該送達處所信箱或其他適
    當位置，以為送達。前項情形，由郵政機關為送達者，得將
    文書寄存於送達地之郵政機關，行政程序法第七十二條第一
    項前段、第七十三條第一項、第三項、第七十四條第一項、
    第二項亦有所規定。
二、本件受處分人即異議人甲○○駕駛所有車號九二三- ＥＬ號
    一般營業小客車，於民國九十七年十二月十二日上午八時三
    分許，停放在臺北縣中和市○○路○道路收費停車處所，並
    有「在道路收費停車處所停車經催繳不依規定繳費」之違規
    ，嗣受處分人遲於九十八年四月十五日應到案日期後之同年
    十月二日始到案申訴，經原處分機關函請原舉發機關查明本
    件違規情事後，仍認受處分人有上開違規事實，乃於九十八
    年十一月四日依道路交通管理處罰條例第五十六條第二項及
    違反道路交通管理事件統一裁罰基準表之規定，裁處受處分
    人罰鍰三百元。
三、異議人即受處分人甲○○固於陳述單、聲明異議狀中對於上
    述時、地曾有停車之事實一事未爭執之，惟辯稱：伊當時未
    收到停車單據，嗣後亦未收到雙掛號通知催繳單及郵件招領
    通知等文書，且違規單過期未繳至多加罰一倍，而停車費未
    繳竟罰至十五倍之多，此顯不合理云云。經查：本件異議人
    未繳納前揭停車費，經舉發單位即臺北縣政府交通局分別於
    九十八年一月十二日以平信、二月九日以雙掛號寄送催繳通
    知單並限期繳費，寄送至異議人車籍地即戶籍地「臺北縣中
    和市○○路五八九巷七號三樓」掛號郵寄，惟因未於該址會
    晤本人亦無受領文書之同居人、受僱人或應送達處所之接收
    郵件人員，於九十八年二月十二日依法寄存於中和中正郵局
    ，有卷附臺北縣政府交通局送達證書及臺北縣政府交通局九
    十八年十二月十一日北交營字第○九八一○四八九三二號函
    各一紙可參。本件原舉發機關既已依異議人上開登記車籍地
    址（亦為戶籍地址），於九十八年二月十二日依法寄存送達
    ，當於該日已生合法送達之效力，要不因異議人有無或其實
    際領取該送達文書之時間而影響，異議人所辯即無足取；次
    查，至異議人雖以停車費未繳竟罰至十五倍之多云云置辯，
    惟汽車在道路收費停車處所停車，不依規定繳費者，應處罰
    鍰之額度，乃須盱衡民意之立法政策問題，道路交通管理處
    罰條例第五十六條第二項對此既有明文，法院自不得任意變
    更法令規定，此乃民主法治國家之基本原理。查本件異議人
    並未於催繳通知單所載應繳款日期九十八年一月二十二日、
    三月一日前繳納停車費，遲至同年十月二日始提出申訴，有
    卷附異議人申訴書上原處分機關收文章可憑，是原處分機關
    依道路交通管理處罰條例五十六條第二項、違反道路交通管
    理事件統一裁罰基準表規定據以裁處罰鍰三百元，於法自屬
    有據。是異議人有「在道路收費停車處所停車經催繳不依規
    定繳費」乙事，已臻明確，違規事實堪予認定，自應依法論
    處。
四、綜上所述，異議人確有在道路收費停車處所停車，經催繳後
    仍未依規定繳費之違規行為。原處分機關據以援引道路交通
    管理處罰條例第五十六條第二項之規定以及違反道路交通管
    理事件統一裁罰基準表，對於異議人之上揭違規行為，裁處
    罰鍰三百元，依照前開說明，依法並無違誤，所裁罰之金額
    亦無不當之處。是本件聲明異議為無理由，應予駁回。
據上論斷，應依道路交通案件處理辦法第十九條，裁定如主文。
中    華    民    國    98    年    12    月    31    日
                  臺灣板橋地方法院交通法庭
                           法  官   王綽光
以上正本證明與原本無異
如不服本裁定應於送達後5日內向本院提出抗告狀
                           書記官   許清秋
中    華    民    國    98    年    1     月    4     日

司法院資訊處製作；財團法人民間司法改革基金會備份。
